

# Nguyễn Hường

## Giáo Viên Tiếng Anh



Có 2 năm kinh nghiệm giáo viên tiếng Anh và viết content tiếng Anh. Thành thạo trong việc chuẩn bị giáo án, chấm bài và sử dụng công cụ giảng dạy trực tuyến. Mong muốn được làm việc tại vị trí A, công ty B để mang đến những bài giảng tốt nhất cho học viên, từ đó tăng uy tín của công ty.

- 15/05/1990
- nguyeenhuong12345@gmail.com
- 0879564312
- be.net/tencuaban
- Quận X, Thành phố Y

#### Các kỹ năng

- (bạn có thể chọn 4-6 kỹ năng được viết bên dưới hoặc tự viết mới)
- Chuẩn bị giáo trình, giáo án
- Giảng dạy các kỹ năng tiếng Anh
- Kiểm tra, chấm điểm, nhận xét bài
- Sử dụng công cụ giảng dạy trực tuyến Zoom, Teams
- Giao tiếp tốt với trẻ em, phụ huynh, người đi làm
- Tiếng Anh (IELTS 7.5)
- Tạo không khí hào hứng trong lớp học

#### Học vấn

Khoá học Kỹ năng giảng dạy

Đại học TopCV 2021 - 2021

• Chuyên ngành Ngôn ngữ Anh

Đại học TopCV 2016 - 2020

Tốt nghiệp loại Giỏi

#### Kinh nghiệm làm việc

Giáo Viên Tiếng Anh

Công ty ABC TopCV 08/2020 - 08/2022

- Soạn bài và giảng dạy theo giáo trình, syllabus có sẵn của Trung tâm
- Đứng lớp 20 chương trình giảng dạy: lelts, chương trình Bô giáo duc, chương trình luyên thi
- Chấm chữa BTVN và nhận xét đánh giá 500 Học sinh
- Hỗ trợ Phòng Đào tạo khi không có lớp (kiểm soát, chấm chéo BTVN, test...)
- Content Writer Tiếng Anh

Công ty BCD TopCV 08/2018 - 07/2020

- Viết bài dựa trên guideline theo chủ đề đa dạng (Food & Beverage, Home & Garden, Craft,...).
- Bài viết đảm bảo các tiêu chuẩn: Độ dài bài viết: 2000-3000 từ (tùy thuộc vào keyword), Không lỗi chính tả, ngữ pháp, Research thông tin đầy đủ, Outline mạch lạc.
- Bài viết đảm bảo unique 100%, không spin hoặc paraphrase nội dung.

• Thúc đầy, truyền động lực

### Danh hiệu và giải thưởng

**2021** Nhân viên xuất sắc nhất Quý 4/2021

2021 Giải nhất Cuộc thi Thể thao X

#### Sở thích

Teambuilding, tham gia các câu lạc bộ, ca hát, văn nghệ, chơi thể thao

#### Hoạt động

• Thành viên

Câu lạc bộ sự kiện, trường Đại học A 06/2016 - 09/2020

 Đã tham gia tổ chức quyên góp cho khu vực lân cận địa phương, gây quỹ hơn 10 triệu để ủng hộ 30 người nghèo.

© topcv.vn